【裁判字號】    89,交聲,124
【裁判日期】    891128
【裁判案由】    聲明異議
【裁判全文】
臺灣臺中地方法院交通事件裁定                  八十九年度交聲字第一二四號
    原處分機關  交通部公路局臺中區監理所
    受處分人
    即異議人    甲○○
右列受處分人因違反道路交通管理處罰條例案件，對於交通部公路局台中區監理所民
國八十九年九月二十日所為之處分（中監違駕字第六０─四三八八０七號），聲明異
議，本院裁定如左：
    主  文
異議駁回。
    理  由
一、按行車管制號誌「圓形紅燈」顯示之意義：車輛面對圓形紅燈表示禁止通行，不
    得超越停止線或進入路口，道路交通標誌標線號誌設置規則第二百零六條第五項
    第一款定有明文。又白實線設於路口者作為停止線第一百四十條第一項第三款亦
    定有明文。汽車駕駛人駕駛汽車不遵守道路交通標誌、標線、號誌指示者，處新
    台幣九百元以上一千八百元以下罰鍰；而汽車駕駛人違反道路交通管理處罰條例
    第六十條第二項規定者，除依該條款處罰鍰外，並記違規點數一點。道路交通管
    理處罰條例第六十條第一項第三款、第六十三條第一項第一款分別定有明文。復
    依違反道路交通管理事件統一裁量表規定，違反處罰條例第六十條第一項第三款
    規定，於期限內繳納者，處以法定最低額，逾期者，處以法定最高額。
二、本件聲明異議意旨略以：受處分人即異議人於民國八十七年四月十八日十九時九
    分許，駕駛車號ＲＪ─二０八０號自小客車行經台中市○○路、北平路口時，係
    綠燈在安全島左轉路口等待對向來車道清除後再行通過，未料對向車輛及堆致無
    法於綠燈期間安然通過該路口，因而在號誌燈辯紅燈時被拍攝闖紅燈之照相器材
    拍攝，此由照片所示所駕車輛方向燈及煞車燈均亮起可證，且路口並未繪製禁止
    暫停標線，竟無端告發受處分人駕車違規，為此聲明異議，請求撤銷原處分云云
    。
三、經查：異議人駕駛車號ＲＪ─二０八０號自用小客車，於上開時地，紅燈越線之
    事實，業據台中市警察局交通隊警員楊雲霓到庭證稱：違規照片數字所示的意義
    ，第一排是指時間八十七年四月十八日晚上七時零九分，第二排「Ｒ１０」是指
    紅燈啟後十秒鐘受處分人才進入感應區，「１Ｙ２７」之「１Ｙ」是指第一車道
    ，「２７」是指在紅燈啟動後十秒後車子進入感應區，且在感應區又待了二秒七
    ，「００００」是指路口編號，但是台中市沒有編，「１３４」是指底片的編號
    ，本件受處分人的情況應該是紅燈越線等語明確。另經本院訊問：如果車輛是在
    綠燈時進入路口待左轉，因車輛很多無法左轉，後來行向變紅燈時，車輛會不會
    被拍照？答稱：有可能，但是紅燈啟動後的秒數，應該是顯示Ｒ○○或Ｒ○一等
    語明確。是受處分人辯稱其於綠燈時即已通過停止線駛入路口待左轉云云，不足
    採信。次查，觀諸證人楊雲霓警員庭呈附卷之照片六張（其中二張係拍攝第一車
    道違規事實即受處分人所駕之車輛，另四張係拍攝第二車道之車輛），本件路口
    繪製有白實線即「停止線」，是受處分人另辯稱路口未繪製禁止停車之標線云云
    ，亦不足採。
三、綜上，本件受處分人於紅燈啟動十秒後，仍超越路口停止線進入路口，並於路口
    漸次前行左彎待轉，違反路口設置之交通號誌及標線規定，其紅燈越線之違規事
    實洵堪認定，。從而，原處分機關援引首揭規定，裁處罰鍰新臺幣一千八百元，
    並記違規點數一點，並無不當。本件聲明異議為無理由，應予駁回。
四、據上論斷，應依道路交通案件處理辦法第十九條，裁定如主文。
中      華      民      國    八十九    年     十一     月    二十八    日
                                  臺灣臺中地方法院交通法庭
                                      法  官  陳  淑  芳
右正本證明與原本無異。
如不服本裁定，應於送達後五日內，向本院提出抗告狀。
                                      書記官
中      華      民      國    八十九    年     十二     月      五      日


司法院資訊處製作；財團法人民間司法改革基金會備份。
